SURYA NATA ARDHANA

Tangerang, Indonesia | +6281947386863 | <u>surya.nata.aardhana@gmail.com</u> | <u>https://github.com/syrsdev</u> | <u>linkedin.com/in/suryanataardhana</u>

RINGKASAN

Merupakan fresh graduate dari SMKN 4 Tangerang di jurusan Rekayasa Perangkat Lunak dan saat ini merupakan mahasiswa di Telkom University di jurusan Sistem Informasi, memiliki kemampuan dan pengalaman di bidang web development khusus nya sebagai frontend developer. Menguasai teknologi dan framework terbaru sesuai dengan kebutuhan industri saat ini seperti Reactjs, Laravel, dan lain-lain. Juga terbiasa berkomunikasi dan bekerja sama dalam tim saat melakukan pengembangan website.

PENGALAMAN

PT. TIMPAT DIGITAL ASIA – Tangerang Selatan, Indonesia

Web Developer, Freelance (September 2023 - Desember 2023)

- Membuat dan mengembangkan fitur FAQ pada website DEALDULU.
- Implementasi design figma menjadi wesbite leaderboard DEALDULU.
- Mengembangkan DEALDULU CMS (Content Management System).

PT. TIMPAT DIGITAL ASIA - Tangerang Selatan, Indonesia

Frontend Web Developer, Magang (Juni 2023 – September 2023)

- Membuat Website TD Gaming Center.
- Melakukan Integrasi payment gateway untuk fitur pembayaran.
- Bekerja sama dengan backend developer untuk integrasi fitur-fitur di website.

FREELANCE - Indonesia

Frontend Developer, Freelance (Agustus 2022 – November 2022)

- Membuat website company profile untuk PT. Garda Integra Teknologi.
- Implementasi design figma menjadi website Figurr.

PROYEK

WEBSITE PORTFOLIO

Fullstack developer (Mei 2024 – Saat ini)

WEBSITE MANAJEMEN PERPUSTAKAAN

Fullstack developer (Februari 2024)

WEBSITE SMKN 4 TANGERANG

Frontend developer (November 2023 – Januari 2024)

WEBSITE DEALDULU

Web developer (September 2023 – Desember 2023)

WEBSITE TIMPAT DIGITAL GAMING CENTER

Frontend developer (Juni 2023 – September 2023)

WEBSITE PENGADUAN SISWA/CONFESS

Frontend developer (Februari 2023 – Desember 2023)

WEBSITE PT. GARDA INTEGRA TEKNOLOGI

Frontend developer (Agustus 2022)

PENDIDIKAN

TELKOM UNIVERSITY (September 2024 – Saat ini)

Rekayasa Perangkat Lunak

SMKN 4 TANGERANG (2021 - 2024)

Rekayasa Perangkat Lunak

PRESTASI DAN PENGHARGAAN

- Juara 2, Lomba Kompetisi Siswa (LKS) 2024 kota Tangerang bidang Web Technologies.
- Juara 3, Lomba Kompetisi Siswa (LKS) 2023 kota Tangerang bidang Web Design dan Development.

KEMAMPUAN

- HTML, CSS, JavaScript
- PHP
- Laravel
- React JS
- TailwindCSS
- Bootstrap
- MYSQL
- PostgreSQL
- Git, Github

BAHASA

- Bahasa Indonesia: Tingkat Mahir
- Bahasa Inggris: Tingkat Menengah